臺灣雲林地方法院交通事件裁定　　　　 94年度交聲字第246號
移
異　議　人
即受處分人　甲○○
上列異議人即受處分人因違反道路交通管理處罰條例案件，對於
交通部公路總局嘉義區監理所雲林監理站民國94年10月6 日所為
之裁決（雲監裁字第裁72-KKO158911號裁決書），聲明異議，本
院裁定如下：
    主  文
異議駁回。
    理  由
一、原處分意旨略以：異議人即受處分人甲○○於民國94年6 月
    7 日上午8 時50分許，駕駛車牌號碼SQ-4585 號自用小客車
    ，行經最高速限60公里之臺3 線北上259 公里處時，為警以
    科學儀器測得該車時速80公里，超速20公里。經雲林縣警察
    局交通隊警員以該車有違反道路交通管理處罰條例第40條第
    1 項規定之行為，而掣單逕行舉發。嗣異議人於舉發通知單
    上所載之應到案日期前提出申訴，經原處分機關認異議人之
    申訴無理由，乃依道路交通管理處罰條例第40條第1 項及違
    反道路交通管理事件統一裁罰基準表之規定，裁處新臺幣（
    下同）2,200 元罰鍰。
二、聲明異議意旨略以：異議人於94年7 月接獲由雲林縣警察局
    交通隊所舉發之超速罰單，惟異議人確未曾開車經過上述地
    點，是否有A 、B 車之情形。又若異議人真有超速事實，在
    違規地點，以非固定之所謂科學儀器測得是否合法，固定違
    規舉發處之前須有警告語，受罰才合理，然違規地點之方圓
    30,000公里無人居住，警方為了老百姓安全，在此做不道德
    之自謂依法行事之例行偷竊行為的公務，顯有失當之處。科
    學儀器必須是合法購置，具備原廠出廠證明，配備給光明正
    大的交警使用，若屬非法持有，屬黑牌儀器，行不當取締，
    依法請明察，因此請求撤銷原處分云云。
三、按汽車駕駛人，行車速度超過規定之最高時速者，處1,200
    元以上2,400 元以下罰鍰，道路交通管理處罰條例第40條第
    1 項訂有明文。經查：
    (一)本件異議人即受處分人甲○○於上開時、地，駕駛其所有
      之車號SQ-4585 號自用小客車，行經最高速限60公里之臺
      3 線北上259 公里處時，有時速80公里，超速20公里之違
      規事實，業經舉發機關雲林縣警察局交通隊之執勤員警以
      科學儀器採證照片依法逕行舉發，並有雲林縣警察局舉發
      違反道路交通管理事件通知單、雲林縣警察局94年9 月16
      日雲警交字第0941300279號函各1 紙及採證照片1 張附卷
      可稽。
    (二)異議人超速行駛之違規事實，係經執勤員警以設置之雷達
      測速儀器所測得一節，亦據證人即本件舉發員警李重義於
      本院審理時證述明確，是認定異議人違規之基礎，乃以科
      學儀器取得之證據資料為據，依法本有證據能力，足資證
      明異議人超速行駛之違規情事；且依據採證相片上方資料
      欄顯示，由左至右分別有違規車輛車速為80公里，時間為
      8 時50分12秒，日期為94年6 月7 日，地點為臺3 線25 9
      公里處，速限60公里，雷達等字眼，是本件車輛確有於上
      開時、地超速違規之事實，應屬無誤。
    (三)異議人雖辯稱上開時間並未經過該處，本件違規車輛可能
      有A 、B 車之情形云云，然異議人既未提出上開車輛之不
      在場證明，供本院調查是否屬實，且異議人於本院審理時
      亦自承：車子不可能借給別人等語，顯見上開自用小客車
      始終處於異議人實力支配之下，倘非異議人駕車行經前揭
      交通違規路段，置於該處之測速照相設備又豈能清楚攝得
      上開車號清晰之採證照片。參以違規照片上車輛之廠牌、
      顏色及車型均與異議人所有之SQ-4585 號自用小客車相符
      ，亦有車籍資料查詢結果在卷可參，則本件違規車輛為A
      、B 車之可能性，亦微乎其微。
    (四)對於行車速度超過規定之最高速限，採用固定或非固定式
      科學儀器取得證據資料證明者，於一般道路須至少於100
      公尺，於高速公路、快速公路須至少於300 公尺前，明顯
      標示之，固為道路交通管理處罰條例第7 條之2 第3 項訂
      有明文。惟此規定乃94年12月28日修正公布後方有之新規
      定，原本並無此項明文。本件違規時間既為94年6 月7 日
      ，則於舉發時尚無該項規定之適用，要無可疑。是本件舉
      發員警於設置測速照相設備之處所前方，縱未設有類似「
      前有測速照相」之標示，其舉發程序仍無不法之處。
    (五)守法是國民的義務，縱然是荒郊野外，四下無人，民眾還
      是有守法之義務，警察還是有取締違規事件之責任。
    (六)證人即本件舉發員警李重義既為依法執行職務之公務員，
      其公正執法應可期待，且本院經查亦無任何證據足資證明
      執勤員警有捏造事實、違法取締之情事，則執勤警員本其
      加強道路交通管理、維護交通秩序、確保交通安全職責所
      為之逕行舉發，自應受到合法、正確而真正之推定。
    (七)綜上所述，異議人上開違規超速之事實，應堪認定。其執
      前詞所辯，均顯係事後卸責之詞，不足採信。從而，原處
      分機關依道路交通管理處罰條例第40條第1 項規定，裁處
      異議人2,200 元罰鍰，於法並無不合。本件異議為無理由
      ，應予駁回。
四、據上論斷，應依道路交通管理處罰條例第87條第2 項，道路
    交通案件處理辦法第19條，裁定如主文。
中　　華　　民　　國　　94　　年　　12　　月　　30　　日
                  交通法庭    法  官  廖淑華
以上正本證明與原本無異。
如不服本裁定，應於裁定送達後5 日內向本院提出抗告狀（須附
繕本）。
                              書記官  張菀純
中　　華　　民　　國　　94　　年　　12　　月　　30　　日
